【裁判字號】    98,交聲,4042
【裁判日期】    981230
【裁判案由】    交管條例聲異
【裁判全文】
臺灣板橋地方法院交通事件裁定        98年度交聲字第4042號
原處分機關  交通部公路總局臺北區監理所板橋監理站
異  議  人
即受處分人  乙○○
上列異議人因違反道路交通管理處罰條例案件，對於交通部公路
總局臺北區監理所板橋監理站於民國98年10月29日以板監裁字第
裁41-AI0000000號違反道路交通管理事件裁決書所為之處分，聲
明異議，本院裁定如下：
    主    文
異議駁回。
    理    由
一、異議意旨略以：異議人即受處分人乙○○於民國98年9 月15
    日15時15分許，原將所有之車號952-CXH 號重型機車（下稱
    系爭機車），停放於臺北市○○路○ 段15號前一般合法停車
    格之最後一格（下稱系爭停車格）內，詎事後遭他人搬移至
    鄰接之身心障礙專用停車位，而於同日15時52分許遭警舉發
    。則本件將系爭機車停放在身心障礙專用停車位者，既非異
    議人，足見原處分不當，爰聲明異議請求撤銷云云。
二、按在設有殘障者專用停車標誌處所，非殘障用車不得停放，
    道路交通安全規則第112 條第1 項第5 款定有明文；次按汽
    車（包含機器腳踏車）駕駛人於身心障礙專用停車位違規停
    車者，處新台幣（下同）600 元以上1,200 元以下罰鍰；又
    第1 項第10款應以最高額處罰之，道路交通管理處罰條例第
    56條第1 項第10款、第4 項分別定有明文。
三、經查，異議人於上開時、地，將系爭機車停放於身心障礙專
    用停車位內，經臺北市政府警察局信義分局交通警察大隊製
    發北市警交大字第AI0000000 號舉發違反道路交通管理事件
    通知單予以舉發等情，有採證照片、臺北市政府警察局信義
    分局98年10月21日北市警信分交字第09832585500 號書函、
    舉發違反道路交通管理事件通知單各1 紙在卷可證（見本院
    卷第10、11、13頁），是異議人於前揭時地，有在身心障礙
    專用停車位違規停車之事實，堪予認定。
四、異議人雖辯稱其機車係遭他人搬移至身心障礙專用停車位云
    云。然觀諸本件採證照片所示（見本院卷第10頁），異議人
    機車係正常、整齊停放於身心障礙專用停車位內，而與左、
    右兩側機車平行，未見有斜停、傾倒等任意停放之情形，此
    與遭他人任意徒手牽移機車後隨意棄置之狀況迥異，故異議
    人前開所辯是否屬實，已非無疑；況證人即本件為警舉發時
    將機車停放在系爭停車格之車主甲○○，於本院調查時到庭
    證稱：我是在98年9 月15日15時許，將937-BLR 號機車停放
    在系爭停車格，也就是最鄰接殘障車位之一般合法停車格的
    最後一格。停放時，該處右側一般合法停車格均已停滿機車
    ，是剛好有一位小姐將機車從系爭停車格中牽出，我才能將
    機車停放在該處，我當時並未移動異議人機車，也沒有看到
    有人移動機車，後來我一直停放到當日17時許，才將機車牽
    離等語明確（見本院卷第31頁反面、第32頁），足見異議人
    並無得將系爭機車停放於系爭停車格之可能。參以異議人復
    未提出證據以實其說，自難信其所辯為真。
五、綜上所述，異議人既有前揭違規行為，原處分機關依道路交
    通管理處罰條例第56條第1 項第10款規定，裁處異議人罰鍰
    1,200 元，自屬有據；異議人執前詞認本件裁決不當，為無
    理由，應予駁回。
六、應依道路交通案件處理辦法第19條，裁定如主文。
中    華    民    國    98    年    12    月    30    日
                  交通法庭  法  官  洪珮婷
以上正本證明與原本無異。
如不服本裁定，應於收受送達後5 日內向本院提出抗告狀。
                            書記官  陳永訓
中    華    民    國    98    年    12    月    30    日


司法院資訊處製作；財團法人民間司法改革基金會備份。
